【裁判字號】    93,訴,820
【裁判日期】    950412
【裁判案由】    違反槍砲彈藥刀械管制條例
【裁判全文】
臺灣桃園地方法院刑事判決               93年度訴字第820號
公  訴  人  台灣桃園地方法院檢察署檢察官
被      告  甲○○
選任辯護人  連世昌律師
上列被告因槍砲彈藥刀械管制條例，經檢察官提起公訴（92年度
偵字第18979 號、第19082 號）及移送併案審理（93年度偵字第
16103 號），本院判決如下：
    主  文
甲○○未經許可，製造可發射金屬或子彈具有殺傷力之手槍，處
有期徒刑伍年陸月，併科罰金新臺幣拾萬元，罰金如易服勞役，
以新臺幣玖佰元即銀元佰元折算壹日。扣案如附表一、二、三
、五所示之物，均沒收。
    事  實
一、甲○○前因違反槍砲彈藥刀械管制條例案件，於民國92年4
    月13日為警查獲，並在其所使用之交通工具、其住處內等處
    搜索扣得其所有之改造手槍、改造子彈、改造槍管、改造槍
    械零件1 批等物，經本院於92年9 月10日以92年度訴字第
    1046號判處有期徒刑5 年2 月，併科罰金新台幣（以下同）
    5 萬元，於92年11月3 日確定，現尚在監獄執行中（以上前
    科並不構成本案累犯）。詎其仍不知警惕，於前案為警搜索
    、查獲後，復另行起意，基於製造具有殺傷力之改造槍枝、
    子彈之犯意，先於不詳時日在桃園縣新屋鄉某處之幻象玩具
    店內，以5 千元之代價，購入仿BERETTA 廠半自動手槍製造
    之玩具手槍1 支，並同時以單價1500元之代價購入玩具金屬
    滑套2 個、以單價200 元之代價購入撞針座2 個、單價150
    元之代價購入金屬彈殼半成品400 餘顆，又於不詳時日至桃
    園縣新屋鄉處之五金行以每盒200 元之代價購入建築工業用
    彈彈殼（底火），及自不詳處所取得可供製造槍枝、子彈之
    用如附表二所示之改造工具，其所有可供製造槍枝之如附表
    一編號1 至9 、15、16、附表三編號7 等物，可供製造子彈
    如附表一編號10至14、附表三編號1 至6 等物，未經許可，
    接續在92年9 月5 日、23日，在其位於桃園縣新屋鄉下田村
    1 鄰下田心子23之31號住處，以其上開購入原不具殺傷力之
    玩具手槍，及本不具殺傷力之金屬彈殼、金屬彈頭等物，先
    以鑽頭貫穿4 分圓鐵做成鐵管，按玩具槍管之形狀塑形製成
    土造金屬槍管後，再將之裝置於上開玩具槍枝上，及將金屬
    彈頭以鑽床將孔加大之後，與彈殼加以組裝，再以建築工業
    用彈彈殼作為底火、加上火藥填成子彈之方式，同時製造具
    有殺傷力之改造槍枝（詳如附表五所示）、製造具有殺傷力
    之子彈35顆（詳如附表四編號1 、3 所示，起訴書及併案意
    旨書數量誤載之處，均應予更正），及已著手製造改造手槍
    （製造土造金屬槍管成品1 支、半成品13支，詳如附表一編
    號3 、6 、附表三編號7 所示），已著手製造改造子彈79顆
    （以將土造金屬彈殼與土造金屬彈頭加以組裝，其中一部分
    並加裝建築工業用彈作為底火，詳如附表四編號2 、4 所示
    ），均因尚不及製造完成或改造技術不佳致不具殺傷力。甲
    ○○並將上開附表五所示已改造完成具殺傷力之仿BERETTA
    廠之改造槍枝1 支、附表四編號1 、3 製造完成具殺傷力之
    子彈35顆，放置於其上開住處內，其中附表四編號1 之子彈
    係藏放於其住處頂樓（4 樓）樓梯間及陽台等處，附表四編
    號3 之子彈則係藏放於其住處1 樓廚房內藉由1 樓通往2 樓
    之樓梯下方空間所設之密室內（以下簡稱密室），而持有之
    。嗣於92年10月14日某時，經桃園縣政府警察局楊梅分局警
    員前往上址詢問被告是否持有槍枝，被告遂當場將附表五所
    示之改造手槍交出後，隨即又於同日13時50分許，遭桃園縣
    政府警察局刑警隊警員吳聲榮等人持本院所核發之搜索票至
    甲○○上址住處執行搜索，當場在頂樓（4 樓）、1 樓進門
    腳踏墊下方磁磚挖空處、機車內等處，起出扣得上開如附表
    四編號1 所示具殺傷力之子彈8 顆，其所有著手製造之附表
    一編號3 、6 、附表四編號2 之改造槍管、子彈，及其所有
    預備供製造槍枝、子彈之附表一其餘之物，與其所有已供犯
    本案所用之附表二之工具等物。因桃園縣政府警察局刑警隊
    警員吳聲榮等人並未搜得改造手槍，遂詢問甲○○，而知悉
    該槍枝甫由楊梅分局警員取走，遂再聯絡楊梅分局警員將該
    槍枝取回，交由甲○○之妻丙○○，再由吳聲榮等人將被告
    帶回住處重行起出上開手槍而扣案。又於93年9 月1 日22時
    30分許，為警經在場之林登科（甲○○之父，斯時住於上址
    ）同意在上址執行搜索，當場上開密室內起出扣得上開如附
    表四編號3 所示具殺傷力之子彈27顆；其所有著手製造尚未
    完成之附表三編號7 、附表四編號4 之改造槍管、子彈，及
    其所有預備供製造子彈之附表三其餘之物。
二、案經桃園縣政府警察局移送、該局楊梅分局報請臺灣桃園地
    方法院檢察署檢察官偵查後起訴及移送併案審理。
    理  由
一、訊據被告固坦承於上開時地為警搜索扣得其所有如事實欄所
    載之槍枝、子彈及改造槍枝、子彈之零件、工具等物，惟辯
    稱：上開扣案物品均係前案所留未及查獲之物，伊在前案查
    獲之後，就沒有再製造槍枝，而扣案之子彈是之前伊向別人
    購買的，不是伊製造的云云。辯護人則辯以：被告前於92年
    3 月間因製造槍枝犯行，經法院判處有期徒刑5 年2 月確定
    ，本案犯罪時間係在前案言詞辯論終結前所為，此製造槍枝
    或子彈非另行起意所為，本案犯行應為前案既判力所及云云
    。
二、經查，上開犯罪事實，業據被告於警詢中供承：「（問：警
    方在你住處查獲空包彈3 個、改造子彈（成品）21個、彈簧
    7 支、握把片2 個是否均為你所改造？）是的」、「（問：
    彈匣1 個、槍管7 支是否為你所改造？）彈匣是買來的，槍
    管是我改造的但還沒有完成」、「（問：彈殼400 個、彈頭
    290 個、底火芯390 個、火藥250 個、底火片320 個是否為
    你改造之材料？）是的」、「（問：鑽頭32支、六角板手6
    支、通槍條鋼刷1 支、板手5 支、鐵條3 支、鐵管2 支、T
    型尺1 支、鋼鋸1 支、砂輪片14片、鉗子4 支、剪刀2 支、
    銼刀4 支、萬能鉗2 支、瓦斯噴燈1 個、砂輪機1 台、鑽床
    1 台等物品是否為你改造手槍及子彈工具？）是的」、「（
    問：在1 樓查獲之槍枝零件、改造貝瑞塔手槍1 支（含彈匣
    1 個，內有7 發子彈）、槍機、滑套2 個、槍管1 支及零件
    等物品，係何人所有？）都是我所有」、「（問：你改造槍
    枝及子彈之技術從何處學得？）槍枝是從模型店買來的，我
    只改造槍管部分再另行組裝，槍管改造是我用鐵工之技術及
    工具依原來模型槍管之樣子改造完成，另子彈部分彈頭、彈
    殼也都是我從模型店買來的，我用鑽床將彈殼孔加大之後，
    裝上買來之銅彈頭加上火藥及底火子彈即完成」（參見92年
    度偵字第19082 號偵查卷第16、17頁）；於檢察官訊問時供
    稱：「（問：這些東西是哪裡來的？）是用道具槍改的」、
    「（問：哪裡來的道具槍？）就湖口有的買就買，中壢也有
    」、「（問：這些槍及零件哪裡來的？）就湖口」、「（問
    ：什麼時間去買的？是前案查獲前或查獲後？）查獲後」、
    「（問：買幾支？）買1 支，其他都是零件」、「（問：買
    了什麼零件？）就滑套、撞針座」、「（問：彈殼及火藥？
    ）火藥是工業用的，是新屋的五金行買的，彈殼一樣在湖口
    那邊買的，那邊有半成品」、「槍管是我自己用電焊燒的，
    彈殼買400 多顆」、「（問：被查獲的這次槍枝哪裡來的？
    交給楊梅的那支槍如何來的？）我買道具槍，朋友提供槍管
    ，我就裝在一起」、「（問：為何前案被查獲後還繼續改造
    ？）好玩，防身，我也不知道怎麼講」、「（問：鑽床是鑽
    槍管？）對」、「（問：還有鑽什麼？）子彈加大」、「（
    問：砂輪機？）磨槍管」、「（問：有哪些東西拿來改造？
    ）砂輪片、鑽頭、鉗子、萬能鉗、銼刀、鋼鋸」、「（問：
    你都什麼時間在做改裝的？是夜間還是白天？）不一定，我
    想到就去摸一下」、「（問：在你家查獲的子彈成品及半成
    品何人所有？）都是我的」（參見92年度偵字第19082 號偵
    查卷第82、83頁對照本院就於93年7 月7 日就被告上開供述
    所為之勘驗筆錄記載內容，及93年度偵字第16103 號偵查卷
    第73頁）；於本院審理時供稱：「（問：自己燒是燒什麼？
    ）燒槍管，但燒一燒不能用」、「（問：什麼叫燒槍管？）
    玩具槍買回來，一支管子燒下去，用電焊機燒槍管」、「（
    問：如何燒？）用電焊機將槍管焊接到玩具手槍上面去」、
    「（問：原來的玩具槍槍管？）將它取下來後再用金屬槍管
    焊接上去」（見本院卷(一)第135 、136 頁）；又供稱：「（
    問：你改造槍枝的時間是何時？）4 月份被抓，回來家裡又
    看到其他東西沒有被查獲，我就繼續使用」、「（問：你如
    何改造槍枝？）我是買道具槍回來換槍管，槍管是用四分圓
    鐵，將槍管燒接到要卡槍機的地方」、「（問：你要改造槍
    枝所用之槍管是如何來的？）本身道具槍就有塑膠槍管，我
    是拿圓鐵用鑽頭將之貫穿之後，做成鐵管，再按道具槍槍管
    的形狀下去燒一模一樣的鐵製槍管」、「（問：93年6 月10
    日槍彈鑑定書照片3 所示是否你剛才所述用圓鐵改造而成之
    槍管？）對，是我改造的」、「（問：扣案的貝瑞塔手槍，
    你是改造何處？）槍管，原來的槍管是塑膠的，我將之抽換
    掉，換裝上我自己製造的槍管」等語（參見本院卷(二)第81、
    82 、84 頁），並有如附表一至五所示之槍枝、子彈及其半
    成品、組成零件及供製造槍枝、子彈所用之工具等物扣案；
    及偵查卷附本院搜索票、桃園縣警察局刑警隊隊搜索筆錄、
    桃園縣政府警察局楊梅分局搜索扣押筆錄各1 件、現場照片
    、扣案物之照片多張附卷可稽（見92年偵字第19082 號偵查
    卷第12、19至38頁、93年度偵字第1610 3號偵查卷第偵查卷
    第26之2 、27頁）。
三、扣案如附表五所示之槍枝、附表四編號1 、3 所示之子彈經
    送刑警局鑑驗結果，均認具有殺傷力（鑑定結果詳如附表五
    、附表四編號1 、3 所載），有該局91年11月12日刑鑑字第
    0920198137號、93年10月6 日刑鑑字第0930189411號槍彈鑑
    定書、94年10月26日刑鑑字第0940153245號、95年1 月11日
    刑鑑字第0940199892號函等件詳載鑑驗情形在卷足佐（見92
    年度偵字第18979 號偵查卷第17至29頁，本院卷(一)第106 至
    110 頁、本院卷(二)第12、27頁）。附表一編號3 、6 所示之
    改造槍管成品及半成品、附表三編號5 子彈半成品、附表四
    編號2 、4 子彈成品雖均未具殺傷力（見同上刑警局函載之
    鑑驗情形，詳如附表四編號2 、4 所載），惟其中附表一編
    號3 、6 之槍管均係土造金屬槍管，附表四編號2 、4 之子
    彈成品，均係土造（自行製造）金屬空彈殼加裝土造（自行
    製造）金屬彈頭組合而成，研判有將土造彈頭及土造彈殼組
    裝之行為。又附表一、三所示之物件，研判均可供改造槍、
    彈所用之物，亦可參照上開鑑定書所載槍枝係以換裝土造金
    屬槍管加以改造，子彈則係以金屬彈殼加裝金屬彈頭及底火
    等情形可稽，並參酌被告前揭改造槍枝、子彈之供述，足徵
    被告係以附表二之工具，以如事實欄所載一之方法將玩具手
    槍、子彈改造完成具有殺傷力之附表五所載之改造槍枝，及
    附表四編號1 、3 具有殺傷力之改造子彈35顆，暨已著手於
    改造，但尚未完成，或因製造技術不佳而不具殺傷力之附表
    一編號3 、6 、附表三編號7 之改造槍管（包括成品及半成
    品）、附表四編號2 、4 之改造子彈（均不具殺傷力），情
    甚明灼。至附表一編號3 、6 以外所示之製造槍枝、子彈所
    用之物，及附表三編號7 以外所示之製造子彈所用之物，雖
    均未發現有明確之製造情形，尚難認被告就上開物品業已著
    手實施製造，但上開物品與附表一編號3 、6 等物，均屬可
    供作為改造槍、彈所用之物，被告持有上開物件，顯係用供
    預備製造槍、彈之用，自與被告所為改造槍枝、子彈之行為
    有直接關連性。
四、被告雖辯稱：伊在前案查獲之後，就無再製造槍、彈之行為
    云云，然據被告於檢察官訊問時自承：「（問：這些槍及零
    件哪裡來的？）就湖口」、「（問：什麼時間去買的？是前
    案查獲前或查獲後？）查獲後」、「（問：為何前案被查獲
    後還繼續改造？）好玩、防身。我也不知道怎麼講」等語（
    同上偵查卷第83頁，並參照本院就該次偵訊筆錄錄音所為之
    勘驗結果），可見被告在前案為警查獲之後，還有再購入槍
    、彈及零件之行為。且據秘密證人A （真實姓名年籍詳卷）
    於本院審理時經交互詰問結證稱：「（問：你為何檢舉本案
    被告持有槍枝？）因為我之前到被告家裡去，聽到吱吱喳喳
    的聲音，我就上樓去看，到3 樓的時候我看到車床、鑽孔機
    、銅管、好像槍管的半成品」、「（問：為何你看到他在使
    用車床及鑽孔機你會去檢舉？）因為我看到槍管及子彈在桌
    上」、「（問：你看過甲○○在使用那些車床及鑽孔機在旁
    邊也有槍管，曾經看過幾次？）我只有看過2 次」、「（問
    ：你是否記得何時看過？）在92年，好像是9 月中旬」、「
    （問：兩次都在9 月中旬？）對」、「（問：你聽到吱吱喳
    喳上樓的時候，看到誰在那邊？）我上去兩次都是看到甲○
    ○在那邊」、「（問：你聽到吱吱喳喳聲音而上樓，看到甲
    ○○在那邊做什麼？）在鑽槍管的洞，還有車一些螺絲」、
    「（問：你如何判斷他在做的是槍？）因為有形狀。也有車
    好的東西在那邊」、「（問：你所謂車好的東西是什麼？）
    就是槍管、螺絲一些、扣扳機圓圓的，還有子彈在旁邊」等
    語（見本院卷(一)第130 至133 頁）；於警詢中證述：「我曾
    經在92年9 月5 日及9 月23日差不多都是22時許左右，到他
    桃園縣新屋鄉下田村1 鄰下田心子23之31號住所親眼看到他
    在製造槍械及子彈」、「我看到他是用鑽孔機在鑽一根銅條
    及鋼管，看起來就像是槍管及子彈等零件，在旁邊還有多顆
    子彈及槍械零件半成品」（見本院92年度聲搜字第714 號卷
    第2 、3 頁，上開秘密證人於警詢時所為之供述，雖係審判
    外之陳述，然被告於本院調查證據時知有前述情形而未於言
    詞辯論終結前聲明異議，依刑事訴訟法第159 條之5 第2 項
    之規定，視為同意有證據能力，本院審酌上開傳聞證據並無
    證明力明顯過低或違法取證之情形，認上開供述證據有證據
    能力為適當，附此敘明）關於秘密證人所述目擊時間，應以
    較近於案發當時之警詢中所述時間（92年9 月5 日、23日）
    記憶較為清晰可採。而秘密證人上開目擊時間，與被告於92
    年10月14日為警在上址查獲扣得如附表一、二、四編號1、2
    所示之物，時間上實屬接近，其目擊之地點，與被告為警起
    出改造工具、子彈之處，均同在上址頂樓，業據證人吳聲榮
    到庭證述屬實（見本院卷(一)第62、64頁），可見證人A 所述
    應屬可信。又被告上開為警起出之物，有土造金屬槍管半成
    品6 支、成品1 支、鐵條3 支、鐵管2 支、土造金屬滑套1
    個、玩具金屬滑套1 個、金屬護木（手槍把片）2 個、玩具
    金屬彈匣1 個、土造金屬槍機1 支、彈簧7 個、建築工業用
    彈彈殼250 個、土造金屬彈殼400 個、土造金屬彈頭290 個
    、土造金屬墊片（底火片）320 個、金屬柱狀物（底火心）
    390 個等供製造槍枝及子彈所用之物（詳如附表一所示），
    並同時有鑽床1 臺、鑽頭32支、砂輪機1 臺、砂輪片14片、
    鉗子4 支、萬能鉗2 支、銼刀4 支、鋼鋸1 支、鋼刷1 支等
    物（詳如附表二所示），及附表四編號1 、2 所示之子彈共
    31顆等物，如附表五所示之手槍，其均屬供製造槍枝、子彈
    所用或所得之物，如非有製造槍彈之行為，豈有大量備妥上
    開零件、半成品、改造工具之理？況據被告自承其購得上開
    零件之代價，其稱：「金屬彈殼1 顆150 元買了400 多個，
    滑套1 個1500元買2 個，撞針座1 個200 元買2 個」等語（
    同上偵查卷第82頁，並參見本院就前述偵訊錄音所為之勘驗
    結果），此種所費不貲之物，更無可能無端取得之理。被告
    前開所辯，顯非事實，並不可採。
五、被告及辯護人雖又辯稱：本案犯行與前案有連續犯之關係，
    應為前案判決效力所及云云。經查，被告雖另因製造手槍、
    子彈案件，於92年4 月13日為警在其所使用之交通工具中、
    上址住處內起出具殺傷力之改造手槍2 支、改造槍械零件1
    批、改造槍管等物而查獲，並經本院於92年9 月10日以92年
    度訴字第1046號判處有期徒刑5 年2 月，於92年11月3 日確
    定。然經核上開判決內容所示犯罪時間係在92年4 月初某日
    ，而本案之犯罪時間係在92年9 月5 日、23日，時間上相隔
    5 月之久，已非緊接。而被告前案為警查獲後，經警前往其
    上開住處搜索起出改造槍械零件1 批、改造槍管、滑套等物
    ，並在被告所使用之交通工具上起出鑽頭3 支、小銼刀2 支
    、活動板手、萬能鉗、鐵皮鉗、老虎鉗各1 支、砂輪機用片
    24片、改造子彈底火32個、工業用釘槍底火67個等改造槍枝
    、子彈工具及零件等物，業經本院調取92年度訴字第1046
    號全卷資料核閱無誤，警方自無留下槍彈或扣案工具而不扣
    押之理，則被告住處既遭搜索殆盡，焉能有前案留存之槍彈
    、工具供其再為製造。而其另自他處取得本件扣案物，已屬
    另起爐灶之舉，當非在前案之犯罪計畫內，與前案並無同一
    之概括犯意可言，斷不能僅以被告前後2 案所犯罪名同一，
    即認後案均與前案有連續犯裁判上一罪之關係。被告及辯護
    人上開所辯，均不可採。
六、至被告雖於本院審理時曾辯稱：扣案如附表五所示之改造槍
    枝不是伊的，是楊梅分局三組拿過來的云云（見本院卷(一)第
    31、38頁）。然據被告自承：「當時我被抓是桃園刑警隊抓
    到，他們只有查到彈殼沒有槍枝，他們硬要我交出槍枝出來
    ，我說在楊梅那邊，桃園刑警隊的警員就打電話給楊梅分局
    ，楊梅分局就拿槍枝交給我太太，我人當時已被桃園刑警隊
    帶回去，但還沒有回到刑警隊裡面，刑警隊的警員打電話回
    去，他們就打電話給楊梅分局的局長，楊梅分局的警員就將
    槍拿到我家，拿給我太太，我太太將槍交給我，警員就帶我
    到廁所裡面，要我將槍放在馬桶的水箱上面。」（見本院卷
    (一)第40頁）；「當天是楊梅（指楊梅分局之警員）叫我交一
    交（指交槍），我說好，我就交一交，然後桃園的來衝」、
    「（問：桃園的和楊梅的是一起來的？）不是，是楊梅先來
    ，他第一次抓我的，後來跟我說可不可以再交出槍枝來，然
    後桃園的就來衝，剛好衝到，後面他們兩邊在分分數，那邊
    的局長就打電話跟楊梅的講，把槍交出來要分分數，然後他
    們才交出來的，不然這邊只有搜到半成品、彈殼、子彈」（
    參見同上偵查卷第82頁，及參照本院就上開偵訊筆錄錄音所
    為之勘驗結果）；「當時我被抓到，警察只有搜到零件及子
    彈成品及工具等物，當時沒有搜到槍，警員帶我離開現場後
    ，還在我家附近，我打電話給我太太丙○○，我問我太太有
    無人拿東西來，我太太說已經拿到了，我跟桃園刑警隊再一
    起回我家把槍拿出來，當我回到住處，槍是我太太親手交給
    我的，是楊梅分局的警察交給我太太的，我拿到槍後，桃園
    刑警隊說要做筆錄，要放哪邊，我就說放到1 樓廁所馬桶的
    水箱蓋裡」、「（問：是否楊梅分局先到你家取槍，後來刑
    警隊到你家沒有搜到槍，就叫楊梅分局的將槍取回來，讓刑
    警隊做業績？）是這樣子」、「（問：為何又說楊梅分局那
    把槍你不知如何來？）這支槍是我的」、「（問：照你所述
    ，你打電話給你太太，問槍是否送回來，顯然表示你知道有
    這把槍的存在，足以推斷這把槍可能是你的，而交給警察的
    ，是否如此？）之前我有交槍給楊梅分局的許偉琪」（見本
    院卷(二)第83、84頁），已自承扣案槍枝係屬被告所有一情不
    諱，而被告所供述之上情，經核卷內桃園縣警察局刑警隊搜
    索扣押筆錄在場執行人簽名欄竟有「楊梅分局許偉琪」之簽
    名，及本件查獲當時起出手槍之照片8 幀所示情節（竟係由
    犯嫌自行取槍）相符，此情並據查獲當時在場證人連曉卿到
    庭具結證述屬實（參見本院卷(一)第77至84頁），足徵被告上
    開具任意性之供述應與事實相符，而屬可信。被告前揭所辯
    扣案槍枝非其所有云云，顯非事實，不可採信。而依警方查
    獲之照片所示，被告係自馬桶水箱中取出該槍，然槍枝係極
    具殺傷力之武器，如被告向警供承其藏放槍枝之處，警方為
    其自身安全計，必親自取槍，以確保槍枝不為被告再度持有
    而造成危險，乃本案被告取槍時，竟係親自取出，被告取得
    槍枝之持有後，對執法人員之生命、身體安全實為莫大之威
    脅，警方焉有貿然使被告自行取槍之理，此情形合理之推論
    即係如被告所稱之配合警方之所為，將其原已交出之槍枝放
    至馬桶水箱中，再由被告表演取槍，徵之證人連曉卿於本院
    審理時所證述：伊看到警方之車離開後沒多久又回來，甲○
    ○被警察帶走後，中間又有楊梅分局的人帶東西回來給甲○
    ○的太太，甲○○的太太到車上拿東西，並告訴伊那是槍，
    之後帶走甲○○的警察又回來，甲○○的太太在員警帶走甲
    ○○後告訴伊警察是帶甲○○回來拿東西的等語（參見本院
    卷(一)第77至84頁），亦堪信被告此部分之言非虛。足信警方
    所查扣之該槍係被告所有而交予警方者。又被告於交予楊梅
    分局扣案槍枝之前，即有秘密證人A1（真實姓名年籍資料詳
    卷）於92年10月4 日向桃園縣政府警察局警員郭章南人檢舉
    以：「我曾經在92年9 月5 日、9 月23日及9 月28日在甲○
    ○住所親眼見到甲○○在製造槍械及子彈」、「我看到甲○
    ○是利用鑽孔機在鑽一根銅條及鐵管，看起來就像是槍管及
    子彈等零件，在旁邊還有多顆子彈槍械零件半成品」，嗣桃
    園縣政府警察局即據此向本院申請核發搜索票，而經本院核
    發在案，此經本院調閱本院92年度聲搜字第714 號全卷資料
    核閱無誤，顯然在被告交槍予楊梅分局警員之前，職司犯罪
    偵查工作之警員已有確切的證據，足生被告製造槍枝、子彈
    犯罪之合理懷疑，已發覺被告上開犯罪。被告於92年10月14
    日始交槍予楊梅分局警員之行為，自無構成自首之餘地。
七、至於93年9 月1 日在上址被告住處搜索扣得如附表三所示之
    物及附表四編號3 、4 所示之物，雖斯時被告已在監執行，
    然上開扣案物係被告所有一情，業據被告於檢察官訊問及本
    院審理時，迭次供承不諱，核與證人林登科、乙○○於警詢
    時證述相符（上開證人於警詢時所為之供述，雖係審判外之
    陳述，然被告於本院準備程序時，就上開證據之證據能力表
    明沒有意見，且於本院調查證據時知有前述情形而未於言詞
    辯論終結前聲明異議，依刑事訴訟法第159 條之5 第2 項之
    規定，視為同意有證據能力，本院審酌上開傳聞證據並無證
    明力明顯過低或違法取證之情形，認上開供述證據有證據能
    力為適當，附此敘明）。再者，警察起出上開扣案物之處所
    係在上址廚房內就由1 樓通往2 樓樓梯下方空間所設之密室
    內，此在被告入獄前之92年10月14日搜索當時並未為警發現
    ，則被告所稱上開扣案物係其入獄前所藏放，均為其所有之
    物，即屬可能，並且可信。
八、查被告犯罪行為後，槍砲彈藥刀械管制條例於94年1 月26日
    修正公布，同年月28日生效，廢止原第11條，並修正第8 條
    ，舊法第11條第1 項規定「未經許可，製造、販賣或運輸第
    4 條第1 項第1 款所稱其他可發射金屬或子彈具有殺傷力之
    各式槍砲者，處5 年以上有期徒刑，併科新臺幣1,000 萬元
    以下罰金。」，修正後新法第8 條第1 項規定「未經許可，
    製造、販賣或運輸鋼筆槍、瓦斯槍、麻醉槍、獵槍、空氣槍
    或第4 條第1 項第1 款所定其他可發射金屬或子彈具有殺傷
    力之各式槍砲者，處無期徒刑或5 年以上有期徒刑，併科新
    臺幣1,000 萬元以下罰金。」經比較結果，以舊法有利於被
    告，依刑法第2 條第1 項但書規定，自應適用修正前行為時
    槍砲彈藥刀械管制條例第11條第1 項之罪。又子彈部分同條
    例第12條並未修正，自無新舊法比較之問題。按以玩具槍改
    造並具殺傷力之改造槍枝，係屬修正前槍砲彈藥刀械管制條
    例第11條所稱之其他可發射子彈具有殺傷力槍枝。被告未經
    許可，製造附表五所示可發射子彈，具有殺傷力之改造槍枝
    ，係犯修正前上開條例第11條第1 項之製造槍枝罪；其未經
    許可，製造附表四編號1 、3 所示具有殺傷力之子彈35顆，
    均係犯同條例第12條第1 項之製造子彈罪。其製造如附表一
    編號3 之槍枝主要組成零件，為製造槍枝之階段行為，而製
    造槍枝、子彈後之持有行為，及持有如附表一編號3 、6 、
    附表三編號7 所示槍砲之主要組成零件之低度行為，應各為
    製造槍枝、子彈之高度行為所吸收，均不另論罪。查製造行
    為本具有持續反覆為之之內涵，故被告雖有於前述時、地之
    製造行為，其持續反覆之製造，在法理上應評價為一個行為
    ，雖其同時有製造槍、彈，然其製造地點在同一處所，所使
    用之工具相同，其在同一地同時間之各舉動而製造槍彈，其
    製造槍彈之各舉動亦應評價為同一製造行為。其以一行為，
    同時製造上開改造之槍枝、子彈，係一行為同時觸犯前開二
    罪名之想像競合犯，應依刑法第55條規定，從一重之製造槍
    枝罪處斷。起訴書就併辦部分，雖未敘及，惟此部分事實與
    起訴判罪部分，有裁判上一罪關係，為起訴效力所及，本院
    應併予審判。爰審酌被告之素行，非法製造具有殺傷力之槍
    枝、子彈，所生之危害，改造槍枝、子彈之數量及犯後態度
    等一切情狀，乃量處如主文所示之刑，並就罰金部分，諭知
    易服勞役之折算標準，以資懲儆。扣案如附表五所示之改造
    手槍1 支（含彈匣1 個）經鑑定認均具有殺傷力，均屬違禁
    物，不問屬於犯人與否，應依刑法第38條第1 項第1 款之規
    定併予宣告沒收。另扣案如附表一、二、三所示之物，為被
    告所有，供改造手槍子彈犯罪所用或所預備之物，業據被告
    於偵查中供明在卷，應依刑法第38條第1 項第2 款之規定諭
    知沒收。至扣案如附表四所示之子彈，經全部送鑑驗試射，
    其中足可認定具殺傷力之改造子彈有35顆，不具殺傷力之改
    造子彈有79顆，而不具殺傷力者，本非屬違禁物，且已扣案
    ，被告無再以之改造之虞，毋庸沒收，具殺傷力者，亦因子
    彈經試射，彈藥部分已因擊發而燃燒殆盡，其餘部分亦裂解
    為彈頭及彈殼，已不具子彈外型及功能，不屬有殺傷力子彈
    ，即不得視為違禁物，六角板手6 支、板手5 支、剪刀2 支
    、T 形尺1 支、瓦斯噴燈1 個，與本案犯罪無關，均無庸沒
    收或不得沒收，附此敘明。
據上論斷，應依刑事訴訟法第299 條第1 項前段，修正前行為時
槍砲彈藥刀械管制條例第11條第1 項、槍砲彈藥刀械管制條例第
12條第1 項，刑法第11條前段、第2 條第1 項但書、第55條、第
42條第2 項、第38條第1 項第1 款、第2 款，罰金罰鍰提高標準
條例第2 條，現行法規所定貨幣單位折算新臺幣條例第2 條，判
決如主文。
本案經檢察官嵇珮晶到庭執行職務。
中     華     民     國     95    年    4    月   12  日
                  刑事第九庭  審判長法官  林明洲
                                    法官  何燕蓉
                                    法官  蘇琬能
以上正本證明與原本無異。
如不服本判決，應於判決送達後10日內，向本院提出上訴書狀（
應附繕本），上訴於臺灣高等法院。
                                    書記官  江世亨
中     華     民     國     95    年    4    月   13  日
論罪科刑法條
修正前行為時槍砲彈藥刀械管制條例第11條第1項
未經許可，製造、販賣或運輸第四條第一項第一款所稱其他可發
射金屬或子彈具有殺傷力之各式槍砲者，處5 年以上有期徒刑，
併科新台幣1000萬元以下罰金。
修正前行為時槍砲彈藥刀械管制條例第12條第1項
未經許可，製造、販賣或運輸子彈者，處1 年以上7 年以下有徒
刑，併科新台幣500萬元以下罰金。
附表一
┌──┬────────────┬────┬────────┐
│編號│ 品         名          │ 數  量 │備註（92年度保管│
│    │                        │        │字5456號）      │
├──┼────────────┼────┼────────┤
│1.  │土造金屬滑套            │ 1個    │編號8滑套       │
├──┼────────────┼────┼────────┤
│2.  │玩具金屬滑套            │ 1個    │編號8滑套       │
├──┼────────────┼────┼────────┤
│3.  │土造金屬槍管成品        │ 1支    │編號8槍管       │
│    │                        │        │附表一編號3 所示│
│    │                        │        │之槍管，經鑑定係│
│    │                        │        │屬內政部86年11月│
│    │                        │        │24 日 台（86內）│
│    │                        │        │警字第8670683 號│
│    │                        │        │公告之槍砲彈藥主│
│    │                        │        │要組成零件，其餘│
│    │                        │        │附表一所示之其他│
│    │                        │        │零件均非上開槍砲│
│    │                        │        │彈藥主要組成零件│
│    │                        │        │。              │
├──┼────────────┼────┼────────┤
│4.  │土造金屬槍機半成品      │ 1支    │編號8槍機       │
├──┼────────────┼────┼────────┤
│5.  │玩具金屬槍管            │ 1支    │編號9槍管       │
├──┼────────────┼────┼────────┤
│6.  │土造金屬槍管半成品      │ 6支    │編號9槍管       │
├──┼────────────┼────┼────────┤
│7.  │玩具金屬護木            │ 2個    │編號12手槍把片  │
├──┼────────────┼────┼────────┤
│8.  │玩具金屬彈匣            │ 1個    │編號12彈匣      │
├──┼────────────┼────┼────────┤
│9.  │金屬彈簧                │ 7個    │編號13彈簧      │
├──┼────────────┼────┼────────┤
│10. │建築工業用彈彈殼        │ 250個  │編號3子彈底火藥 │
├──┼────────────┼────┼────────┤
│11. │土造金屬彈殼            │ 400個  │編號4彈殼       │
├──┼────────────┼────┼────────┤
│12. │土造金屬彈頭            │ 290個  │編號5彈頭       │
├──┼────────────┼────┼────────┤
│13. │土造金屬墊片            │ 320片  │編號6底火片     │
├──┼────────────┼────┼────────┤
│14. │金屬柱狀物              │ 390個  │編號7底火心     │
├──┼────────────┼────┼────────┤
│15. │鐵條                    │ 3支    │編號18          │
├──┼────────────┼────┼────────┤
│16. │鐵管                    │ 2支    │編號18          │
└──┴────────────┴────┴────────┘
附表二
┌──┬────────────┬────┐
│編號│ 品         名          │ 數  量 │
├──┼────────────┼────┤
│1.  │鑽床                    │ 1台    │
├──┼────────────┼────┤
│2.  │鑽頭                    │ 32支   │
├──┼────────────┼────┤
│3.  │砂輪機                  │ 1台    │
├──┼────────────┼────┤
│4.  │砂輪片                  │ 14片   │
├──┼────────────┼────┤
│5.  │鉗子                    │ 4支    │
├──┼────────────┼────┤
│6.  │萬能鉗                  │ 2支    │
├──┼────────────┼────┤
│7.  │銼刀                    │ 4支    │
├──┼────────────┼────┤
│8.  │鋼鋸                    │ 1支    │
├──┼────────────┼────┤
│9.  │鋼刷                    │ 1支    │
└──┴────────────┴────┘
 附表三
┌──┬────────────┬────┐
│編號│ 品         名          │ 數  量 │
├──┼────────────┼────┤
│1.  │底火                    │1批     │
├──┼────────────┼────┤
│2.  │彈頭半成品              │595顆   │
├──┼────────────┼────┤
│3.  │火藥                    │1盒     │
├──┼────────────┼────┤
│4.  │彈殼半成品              │300顆   │
├──┼────────────┼────┤
│5.  │子彈半成品零件          │1批     │
├──┼────────────┼────┤
│6.  │彈殼半成品              │291顆   │
├──┼────────────┼────┤
│7.  │改造槍管                │7支     │
└──┴────────────┴────┘
附表四
┌──┬─────────────────┬───────┐
│編號│品名及數量                        │備          註│
├──┼─────────────────┼───────┤
│1.  │具有殺傷力之子彈共8顆：           │係警於92年10月│
│    │1.其中1 顆：認係土造子彈，具直徑約│14日在被告上開│
│    │  9.8mm 之土造金屬彈頭並加裝口徑  │住處內查扣之物│
│    │  0.25吋建築用工業用彈為底火。    │。（見92年度偵│
│    │2.其中2 顆：均認均係改造子彈，具直│字第18979 號、│
│    │  徑約7.9mm 之土造金屬彈頭。      │第19082 號）  │
│    │3.其中5 顆：均認係土造子彈，具直徑│              │
│    │  mm 約8.8之土造金屬彈頭。        │              │
├──┼─────────────────┤              │
│2.  │不具有殺傷力之子彈共23顆：        │              │
│    │1.其中1 顆：認係土造子彈，具直徑約│              │
│    │  9.00mm土造金屬彈頭，欠底火，非完│              │
│    │  整子彈，不具殺傷力。            │              │
│    │2.其中3 顆：未發現金屬彈丸，無法擊│              │
│    │  發，認均不具殺傷力。            │              │
│    │3.其中3 顆：認均係改造子彈，具直徑│              │
│    │  約7.9mm 之土造金屬彈頭，其中1 顆│              │
│    │  可擊發，發射動能甚微，另2 顆無法│              │
│    │  擊發，認均不具殺傷力            │              │
│    │4.其中16顆：認均係土造子彈，具直徑│              │
│    │  約8.8mm 之金屬彈頭，其中11顆無法│              │
│    │  擊發，另5 顆可擊發，惟發射動能甚│              │
│    │  微，認均不具殺傷力。            │              │
├──┼─────────────────┼───────┤
│3.  │具有殺傷力之子彈共27顆，認均係土造│係警於93年9 月│
│    │子彈，具直徑8.8mm 之金屬彈頭      │1 日在被告上開│
│    │                                  │住處廚房內藉由│
│    │                                  │1 樓通往2 樓之│
│    │                                  │樓梯下方空間所│
│    │                                  │設密室內所扣得│
│    │                                  │。（見93年度偵│
│    │                                  │字第16103 號）│
├──┼─────────────────┤              │
│4.  │不具有殺傷力之子彈共56顆          │              │
│    │1.其中2 顆：認均係土造金屬彈殼加裝│              │
│    │  直徑約8.8mm 金屬彈頭及底火而成  │              │
│    │  不具火藥，非為完整子彈結構，認均│              │
│    │  不具殺傷力。                    │              │
│    │2.其中2 顆：認均係土造金屬彈殼加裝│              │
│    │  直徑約8.8mm 之金屬彈頭而成，不具│              │
│    │  底火、火藥，非為完整子彈結構，認│              │
│    │  均不具殺傷力。                  │              │
│    │3.其中26顆：認均係土造子彈，具直徑│              │
│    │  約8.8mm 之金屬彈頭，可擊發，其發│              │
│    │  射動能甚微，認均不具殺傷力      │              │
│    │4.其中26顆：認均係土造子彈，具直徑│              │
│    │  約8.8mm 之金屬彈頭，無法擊發，認│              │
│    │  均不具殺傷力。                  │              │
└──┴─────────────────┴───────┘
附表五
┌──┬─────────────────┐
│    │ 品名                             │
│改  ├─────────────────┤
│造  │認係仿BERETTA 廠半自動手槍製造之金│
│槍  │屬玩具手槍，換裝土造金屬槍管改造而│
│枝  │成之改造手槍1 支，其槍枝管制編號為│
│    │0000000000 號                     │
└──┴─────────────────┘


司法院資訊處製作；財團法人民間司法改革基金會備份。
